臺灣臺中地方法院刑事判決　　　　　　 100年度易字第2461號
公　訴　人　臺灣臺中地方法院檢察署檢察官
被　　　告　賴世宗
被　　　告　潘建瑋
被　　　告　蔡宜廷
被　　　告　陳建富
被　　　告　李星漢
被　　　告　賴俊成
被　　　告　張嘉靖
被　　　告　吳泰穎
上列被告等因賭博案件，經檢察官提起公訴（99年度偵字第
10311號），本院判決如下：
    主    文
賴世宗、潘建瑋、蔡宜廷、陳建富、李星漢、賴俊成、張嘉靖犯
賭博罪，各處罰金新臺幣壹萬貳仟元，如易服勞役，均以新臺幣
壹仟元折算壹日。
吳泰穎共同意圖營利，聚眾賭博，處有期徒刑參月，如易科罰金
，以新臺幣壹仟元折算壹日。扣案之電腦主機壹臺及薪水條壹袋
，均沒收。
    犯罪事實
一、賴世宗、潘建瑋、蔡宜廷、陳建富、李星漢、賴俊成、張嘉
    靖及涂璨輝、蔡和霖、張崇祐（以上三人俟到案後另行審理
    ）基於賭博之犯意，經由網際網路張貼之網站訊息、運動網
    站相關論壇之網路連結或姓名年籍不詳之男、女子介紹，知
    悉菲律賓政府卡格揚經濟特區（The Cagayan Economic
    Zone Authority）所屬之九州娛樂城（Jiu Zhou
    Technologies，網址ts777.net）網站係以運動賽事及遊戲
    輸贏為標的之線上賭博網站，卻仍分別於附表一所示之時間
    、地點，上網連結進入九州娛樂城網站或與該網站相關之天
    下運動網站下注簽賭。其方式為：賭客先至便利商店以
    IBONE機器儲值或匯款至九州娛樂城、天下運動網站所指定
    之帳戶後，再至該網站登入為會員輸入其帳號、密碼，復再
    選取所欲下注之運動賽事或遊戲項目（如附表二），藉由其
    規則產生之不特定機率與九州娛樂城網站或天下運動網站對
    賭，依其下注輸贏情形增減遊戲帳號金額，如欲領取彩金，
    則可與上開網站人員電話聯繫或至九州娛樂城網站首頁與點
    選「寶物交易中心」項目，先後輸入登入密碼、兌獎密碼、
    銀行代碼、匯款帳號、匯款戶名及匯款金額後，九州娛樂城
    或天下運動網站服務人員則即會將彩金匯至賭客指定之上開
    帳戶。嗣於民國99年2月26日，經警持臺灣臺中地方法院核
    發之搜索票，在臺中市○○區○○街199號6樓之10九州娛樂
    城網站之機房執行搜索，當場查扣電腦主機11臺等物，再經
    分析解密上開查扣電腦之內部資料後，查得九州娛樂城網站
    在臺代理商幹部及員工名冊、客戶資料、出租網資料及九州
    娛樂城網站匯款予賴世宗、潘建瑋、蔡宜廷、陳建富、李星
    漢、賴俊成、張嘉靖等人之匯款紀錄，始悉上情。
二、吳泰穎明知黃睿承與真實姓名年籍不詳，綽號「福哥」之成
    年男子係「天下賭博網站」之成員，竟與黃睿承等人基於賭
    博與意圖營利，供給賭博場所及聚眾賭博之犯意聯絡，自98
    年1月1日起至99年4月29日為警查獲之日止，以每月底薪新
    臺幣（下同）3萬7000元之代價，受雇於黃睿承（業經判決
    確定），在臺中市○區○○路1段16號15樓之3居處，負責「
    天下賭博網站」討論區之監督與管理並依黃睿承之指示，透
    過俗稱「打水」之方式營利，即透過電腦軟體同時即時監看
    不同運動網站對同一場比賽之賠率變化，俗稱「水位」，例
    如，針對同一場A隊與B隊之比賽，如甲運動賭博網站就比賽
    之隊伍精算出賠率係A隊1比1，B隊是1比0.8（看好B隊獲勝
    的人多），乙運動賭博網站A隊之賠率是1比0.8，B隊是1比
    1.1（看好A隊獲勝的人多），則透過電腦軟體即時蒐集上開
    賠率變化，即可比較出，如果同時在甲運動賭博網站下注1
    萬元賭A隊贏，而在乙運動賭博網站下注9500元賭B隊贏，則
    若A隊獲勝，則賭客在甲運動賭博網站贏1萬元，但在乙運動
    賭博網站輸9500元，而產生500元之利差，俗稱「水錢」，
    若B隊獲勝，則賭客在甲運動賭博網站輸1萬元，但可從乙運
    動賭博網站贏10450元，賭客可獲得450元之「水錢」。另黃
    睿承為維持網站之順利運作，遂自98年底某日起，分別雇用
    徐志銘、林旋鈞、林旋捷、林信宏、溫心怡、陳紹偉、紀沅
    銘、楊舒帆、張松彬、蘇柏翰、梁雅嵐、江孟芳、林怡娟（
    以上均業經判決確定）等人擔任上揭網站之員工。由黃睿承
    分別提供臺中市○區○○路1725號5樓、臺中市○○路○段
    219號5樓之2、臺中市○區○○○路237號9樓之1、臺中市○
    ○路358之1巷30號5樓等處所，作為賭博網站之機房，供上
    述成員從事「打水」或監視臺灣、美國賭博網站之賭盤賠率
    之用（分工情形詳如附表三），「福哥」則負責提供不特定
    人得以共見共聞，如附表四所示之電腦賭博網站之帳號、密
    碼，招攬不特定賭客加入簽賭，並負責收帳。嗣於99年2月
    26日，經警持臺灣臺中地方法院核發之搜索票，在臺中市○
    ○區○○街199號6樓之10與天下運動網站相關之九州娛樂城
    網站機房執行搜索，當場查扣電腦主機11臺等物，再經分析
    解密上開查扣電腦之內部資料後，查得黃睿承及吳泰穎等員
    工之名冊，循此再進而向臺灣臺中地方法院聲請實施搜索後
    ，在吳泰穎上址居處當場查獲，並扣得吳泰穎所有之電腦主
    機1臺及薪水條1袋等物。
三、案經臺北市政府警察局南港分局移送臺灣臺中地方法院檢察
    署檢察官偵查起訴。
    理    由
一、按被告以外之人於審判外之陳述雖不符刑事訴訟法第159條
    之1至之4等規定，而經當事人於審判程序同意作為證據，法
    院審酌該言詞陳述或書面陳述作成時之情況，認為適當者，
    得為證據；當事人、代理人或辯護人於法院調查證據時，知
    有刑事訴訟法第159條第1項不得為證據之情形，而未於言詞
    辯論終結前聲明異議者，視為有前項之同意，同法第159條
    之5定有明文。該法之立法意旨在於傳聞證據未經當事人之
    反對詰問予以核實，原則上先予排除。惟若當事人已放棄反
    對詰問權，於審判程序中表明同意該等傳聞證據可作為證據
    ；或於言詞辯論終結前未聲明異議，基於尊重當事人對傳聞
    證據之處分權，及證據資料愈豐富，愈有助於真實發見之理
    念，且強化言詞辯論主義，使訴訟程序得以順暢進行，上開
    傳聞證據亦均具有證據能力。查下述經本院於審理期日踐行
    調查證據程序之被告以外之人審判外之陳述，經本院審酌全
    部卷證資料，認為作成當時之狀態，並無違背個人意思而為
    陳述或出於違法取供之情形，且無任何反於真實之情事，而
    公訴人及被告賴世宗、潘建瑋、蔡宜廷、陳建富、李星漢、
    賴俊成、張嘉靖及吳泰穎於本院審理中並不爭執證據能力及
    真實性，另被告涂璨輝、蔡和霖、張崇祐對於證據能力部分
    除未曾聲明異議之外，其經本院合法傳喚後，均無正當理由
    拒不到庭，當屬反對詰問權之放棄，本院認為該等證據尚屬
    適當，故應認有證據能力。
二、訊據被告賴世宗、潘建瑋、蔡宜廷、陳建富、李星漢、賴俊
    成、張嘉靖及吳泰穎等人於本院審理時均坦承不諱，被告賴
    世宗、潘建瑋、蔡宜廷、陳建富、李星漢、賴俊成之犯行，
    復有臺北市政府警察局南港分局搜索扣押筆錄、扣押物品目
    錄表、九州娛樂城網站之列印畫面、九州娛樂城於雅虎奇摩
    等網頁招攬賭客訊息之列印畫面及自上開查扣電腦主機解密
    之員工名冊、客戶資料、出租網資料、九州娛樂城網站匯款
    予賴世宗、潘建瑋、陳建富、李星漢、賴俊成、蔡宜廷人之
    匯款紀錄供參；被告張嘉靖部分另有九州娛樂城網站匯款金
    融資訊明細結果及張嘉靖名下之中華郵政股份有限公司：00
    0-0000000000 0000號帳戶交易明細紀錄供參；被告吳泰穎
    部分，核與同案被告徐志銘、林旋鈞、林旋捷、林信宏、溫
    心怡、陳紹偉、紀沅銘、楊舒帆、張松彬、蘇柏翰、梁雅嵐
    、江孟芳、林怡娟等人於警詢及偵查中所證述之情節大致相
    符。此外，復有被告吳泰穎所有之電腦主機1臺及薪水條1袋
    等物扣案可資佐證。故本件事證明確，被告賴世宗、潘建瑋
    、蔡宜廷、陳建富、李星漢、賴俊成、張嘉靖、吳泰穎之犯
    行，均堪予認定。
三、按網際網路係可供不特定人得以共見共聞之公共資訊傳輸園
    地，雖其為虛擬空間，但仍須電腦主機等物理上之場所、設
    備方能達其傳輸之功能，在性質上非純屬思想之概念空間，
    亦非物理上絕對不存在之事物，故利用網路網際賭博財物，
    所為已符合在公眾得出入場所賭博之犯罪構成要件。次按俗
    稱「打水程式」之電腦程式，係針對相同比賽之兩球隊，在
    不同職業運動簽賭網站，有不同之賠率，設計此程式分別向
    不同職業運動簽賭網站下注，以賺取各簽賭網站彼此間賠率
    差額之利潤。雖被告等利用該程式簽賭「穩贏不輸」，然被
    告吳泰穎與「福哥」及同案被告黃睿承、徐志銘、林旋鈞、
    林旋捷、林信宏、溫心怡、陳紹偉、紀沅銘、楊舒帆、張松
    彬、蘇柏翰、梁雅嵐、江孟芳、林怡娟等人利用前開不同網
    站對同一場比賽之不同賠率，以他人設計之打水程式找出同
    時押注兩隊均可獲利之比賽，而以電腦上線下注之行為，仍
    不能否定本件賭博行為過程中比賽勝負不確定之射悻性，是
    仍構成賭博罪（法務部97年7月30日法檢字第0970802602號
    法律問題研究意見參照）。復按刑法第268條意圖營利，聚
    眾賭博罪之所謂「聚眾賭博」，是指聚合多數人而言，參酌
    司法院大法官會議釋字第145 號解釋文「所謂多數人包括特
    定之多數人在內」之意旨，「聚眾」不僅指不特定之多數人
    ，且包括特定之多數人在內，而所謂「賭博場所」，只要有
    一定之場所供人賭博財物即可，非謂須有可供人前往之一定
    空間場地始足當之。而網際網路雖係可傳輸公共資訊供不特
    定人得以共見共聞之虛擬空間，但仍須電腦主機與網路設備
    等物理上具體存在之設施方能達其傳輸資訊至之虛擬之網際
    網路空間之功能，故使用電腦上網之行為，性質上仍須於一
    具體空間內，透過物理上存在之實體電腦與網路設備方能達
    成。因此，被告吳泰穎與「福哥」及同案被告黃睿承、徐志
    銘、林旋鈞、林旋捷、林信宏、溫心怡、陳紹偉、紀沅銘、
    楊舒帆、張松彬、蘇柏翰、梁雅嵐、江孟芳、林怡娟等人利
    用網路所為之上網「打水」行為，揆諸上開說明，應符合「
    在公眾得出入場所賭博」之要件。又被告吳泰穎明知上開機
    房係同案被告黃睿承為維持「福哥」所設立，可供不特定人
    加入簽賭之天下賭博網站之順利運作而設立，並由被告吳泰
    穎負責「天下賭博網站」討論區之監督與管理及相關賭盤賠
    率之監看及紀錄，其他同案共犯則負責於上開機房利用打水
    程式為電腦網路賭博，揆諸上開說明，亦均符合刑法第268
    條所定之「聚眾賭博」與「提供賭博場所」之要件。
四、核被告賴世宗、潘建瑋、蔡宜廷、陳建富、李星漢、賴俊成
    、張嘉靖所為，均係犯刑法第266條第1項前段之普通賭博罪
    ；被告吳泰穎所為，則係犯刑法第266條第1項之賭博、第
    268條之意圖營利提供賭博場所及聚眾賭博等罪。被告吳泰
    穎與「福哥」及同案被告黃睿承、徐志銘、林旋鈞、林旋捷
    、林信宏、溫心怡、陳紹偉、紀沅銘、楊舒帆、張松彬、蘇
    柏翰、梁雅嵐、江孟芳、林怡娟間，有犯意之聯絡及行為分
    擔，為共同正犯。被告吳泰穎所犯上開3罪間，係一行為觸
    犯數罪名，應依刑法第55條之規定，從一重之刑法第268條
    後段之意圖營利聚眾賭博罪處斷。又刑事法若干犯罪行為態
    樣，本質上原具有反覆、延續實行之特徵，立法時既予特別
    歸類，定為犯罪構成要件之行為要素，則行為人基於概括之
    犯意，在密切接近之一定時、地持續實行之複次行為，倘依
    社會通念，於客觀上認為符合一個反覆、延續性之行為觀念
    者，於刑法評價上，即應僅成立一罪；學理上所稱『集合犯
    』之職業性、營業性或收集性等具有重複特質之犯罪均屬之
    ，例如經營、從事業務、收集、販賣、製造、散布等行為概
    念者是（最高法院95年度臺上字第1079號判決意旨參照）。
    是以被告賴世宗、潘建瑋、蔡宜廷、陳建富、李星漢、賴俊
    成、張嘉靖及吳泰穎前後多次為前揭之犯罪行為，是於密集
    之時間、地點，持續侵害同一法益，且依社會通念，於客觀
    上其行為具有反覆、持續之性質，從而，在行為概念上，縱
    有多次犯行，仍應以集合犯之包括一罪評價之，僅成立一罪
    。爰審酌被告賴世宗、潘建瑋、蔡宜廷、陳建富、李星漢、
    賴俊成、張嘉靖等人之前科資料、犯罪之動機、目的、手段
    、犯罪所生危害及犯罪後之態度，分別量處如主文所示之刑
    ，並諭知易服勞役之折算標準。被告吳泰穎與其同案被告等
    人從事賭博與聚眾賭博行為，助長賭風及社會僥倖心理，對
    社會風氣有極為不良之影響，惟其僅係領取薪資之員工，且
    犯罪後亦已坦承犯行，態度良好，暨斟酌其參與
    本件犯罪之程度及其素行良好等一切情狀，量處如主文所示
    之刑，並諭知易科罰金之折算標準。扣案之電腦主機1臺及
    薪水條1袋，均為被告吳泰穎所有，且供其為本件犯行所用
    之物，業據被告吳泰穎供承在卷，應依刑法第38條第1項第2
    款、第3項規定沒收之。
五、據上論斷，應依刑事訴訟法第299條第1項前段、第284條之1
    ，刑法第28條、第266條第1項前段、第268條、第55條、第
    41條第1項前段、第42條第3項前段，第38條第1項第2款、第
    3項，刑法施行法第1條之1，刑法施行法第1條之1，判決如
    主文。
中    華    民    國  100    年    9    月    15    日
                  刑事第六庭    法  官  郭德進
以上正本證明與原本無異。
如不服本判決應於收受判決後10日內向本院提出上訴書狀，並應
敘述具體理由；其未敘述上訴理由者，應於上訴期間屆滿後20日
內向本院補提理由書（均須按他造當事人之人數附繕本）「切勿
逕送上級法院」。
                                書記官  陳彥蓉
中    華    民    國  100    年    9    月    15    日
附錄論罪科刑法條：
中華民國刑法第266條（普通賭博罪與沒收物）
在公共場所或公眾得出入之場所賭博財物者，處1千元以下罰金
。但以供人暫時娛樂之物為賭者，不在此限。
當場賭博之器具與在賭檯或兌換籌碼處之財物，不問屬於犯人與
否，沒收之。
中華民國刑法第268條（圖利供給賭場或聚眾賭博罪）
意圖營利，供給賭博場所或聚眾賭博者，處3年以下有期徒刑，
得併科3千元以下罰金。